# 陈版主求助！关于 abs账务处理问题，急

提问人：danbing123 时间：2021-03-20 23:22:39
专利客户把专利独占许可给A公司 1 年，A公司一次性支付许可使用费 300 万，A公司再二次独占许可给专利客户，专利客户分 4 期在一年内向A公司支付专利独占许可费 320 万。A公司作为原始权益人和资产管理机构，abs计划给A公司支付 290 万的对价。请问，A公司与专利客户的往来如何记账，是算借款、应收账款？另外abs账务和资产管理人账务怎么处理，是否出表？很迷惑。以下账务处理请教陈版主，是否正确？万分感谢与专利企业:
一次许可：
借：管理费用-专利许可使用费 283.02
应交税费–进项税额 16.98
贷：银行存款 300
二次反向许可：
借：应收账款 320
贷：其他业务收入 301.89
应交税费–销项税额 18.11
每期还款
借：银行存款 320
贷：其他应付款—ABS基础资产 320
与证券公司
借：银行存款 290
财务费用 30 ？
贷：应收账款 320
向监管账户转资金
借：银行存款监管账户 320
贷：银行存款基本户 320
监管转专项托管专户：
借：其他应付款—ABS基础资产 320
贷：银行存款监管账户 320
还是这样做？

回答人：chenyiwei
专利许可只是形式，A的业务实质是向专利客户提供融资（ 1 年期），融资本金为 300 万元，分 4 年以专利许可费的形式还本付息。A再以该项债权资产作为基础资产进行证券化，应根据金融资产转移准则确定能否终止确认。
因此，A公司账面不体现管理费用和其他业务收入，只体现与金融资产相关的交易。

提问人：danbing123 时间：2021-03-24 09:31:52
谢谢陈版主，能否告知企业与专利客户之间的账务处理，分录是什么，A公司不是融资租赁公司。会计师事务所认定基础资产不出表，那收到的290 是否计入应付债券，与 320 的差额应该计入什么？

回答人：chenyiwei
290 是融资金额，确认应付债券，与 320 的差额在存续期间按实际利率法计入各期利息支出。

提问人：danbing123 时间：2021-05-07 22:27:07
陈版，A公司与专利企业之间账务处理是不是视同为融资租赁？不是融资租赁公司也适用吗？

回答人：chenyiwei
其实就是资产抵押借款。